臺灣桃園地方法院刑事判決　　　　　　　　　　　　　九十一年度訴字第八七號
　　公　訴　人　臺灣桃園地方法院檢察署檢察官
　　被　　　告　乙○○
右列被告因公共危險案件，經檢察官提起公訴（九十一年度偵字第六○六一號），本
院判決如左：
    主      文
乙○○連續放火燒燬他人所有之電信交接箱，致生公共危險，處有期徒刑壹年拾月。
扣案之打火機壹個沒收。
    事      實
一、乙○○有下列前案記錄（均不構成累犯）：
  (一)曾因犯公共危險罪（用藥酒醉駕駛），於八十八年十月二十二日，經本院以八十
    八年壢交簡字第一六八號判處罰金二００００元，嗣於八十八年十二月二十日確
    定，並於八十九年五月十一日易服勞役，指揮書執畢日期為八十九年七月十二日
    。
  (二)又因於八十九年十月間犯竊盜罪，於九十一年四月九日經本院以九十年壢簡字第
    二二九號判處有期徒刑七月，緩刑四年，嗣經上訴，於九十一年六月十四日繫屬
    本院以九十一年簡上字第九五號受理在案，尚未判決。
二、詎猶不知悔改，僅因其姐之子女迭遭鄰居詈罵，心生不滿，自九十一年三月二十
    一日晚間九時許至翌日即九十一年三月二十二日凌晨一時許，在其住處附近之桃
    園縣中壢市○○里○○路一一一巷內民宅飲酒而自陷於酒醉之狀態。竟基於放火
    之概括犯意，自同日即九十一年三月二十一日凌晨四時許起，至同日凌晨四時十
    分許止，依序分別在桃園縣中壢市○○路九十九巷前路旁與九十三巷前路旁及中
    壢市○○○路九十九號走廊等三處地點，連續以自備打火機點燃附近之廢紙、紙
    箱、保麗龍及不明油溶劑等物之方式，而放火燒燬中華電信股份有限公司所有之
    電信交接箱（價值新台幣五十萬元）、丁○○所有之車號ＬＣ－八三二七號自用
    小客車右後部位之右後方向燈、鈑金、輪胎蓋及右後車門（事後已移至安全地方
    ，損害計一萬五千元）及甲○○所有之蒸籠三個（價值三千三百元）等物，並有
    延燒附近處所之虞，致生公共危險。嗣經路人發覺電告消防隊迅即到場撲滅（中
    壢市○○○路九十九號走廊燒毀蒸籠部分係由路人自行撲滅），並旋於當日凌晨
    四時十五分，經警在桃園縣中壢市○○路九十九巷與九十三巷間當場查獲放火畢
    正欲逃離現場之乙○○，且在其身上扣得其所有供放火所用之打火機一個，及對
    乙○○施以酒精呼氣濃度檢測，結果測定值高達一點二八ＭＧ／Ｌ。
三、案經桃園縣警察局中壢分局報告臺灣桃園地方法院檢察署檢察官偵查起訴。
    理      由
一、被告之供述及辯解：
  (一)訊據被告乙○○於本院審理時固不諱言有於中壢市○○路九十三巷及九十九巷二
    巷口路旁放火之事實。
  (二)惟辯稱：「但我當時燒的是廢棄物，不知道火會燒的那麼大，我先燒九十九巷與
    九十三巷巷口，至於我有沒有在九十九號那邊燒，因為我喝酒所以不記得」云云
    。
二、認定犯罪事實所憑之證據及理由：
  (一)然查，右揭事實，迭據被告於警偵訊中坦承不諱，核與證人丁○○、中華電信公
    司黃仕敏、甲○○、及查獲警員郭明發、蔡佳偉、與到場灌救之消防員戊○○、
    丙○○分別於偵查及本院審理中證述之情節相符，並有相片四紙及桃園縣消防局
    火災原因調查報告書附卷足憑；此外，復有被告所有且自承用以放火之打火機一
    個扣案可稽，堪認被告各該警偵訊及本院審理中之自白均與事實相符，允可憑採
    。至其嗣於本院翻稱：「不記得有無在中壢市○○○路九十九號放火」云云，既
    與初供不符，其意顯在卸責，不足採信。
  (二)又被告辯稱：「當時僅在燒廢棄物，不知道火會燒這麼大」云云，然查，依現場
    照片所示，各該火場均有相當多量之灰燼、及燒餘之廢紙廂等物，則縱如被告所
    述係對廢棄之寶麗龍、廢紙及紙箱放火，惟其對其後延燒導致燒損汽車、燒毀電
    信交接箱等之結果當有所預見，自顯有不確定之故意，是其前開所辯未料結果會
    如此嚴重云云，亦無可取。
  (三)又被告於獲案後經警酒精測定結果呼氣酒精濃度固達每公升一點二八毫克，有酒
    精測試紙一紙附卷足參，然其行為前飲酒與否，係自由意志所得決定，此種原因
    自由之行為，被告自應對其飲酒所生結果負責，故不得藉此卸免刑責。
  (四)綜上所述，本件事證明確，被告犯行足可認定。
三、法律適用：
  (一)核被告所為，均係犯刑法第一百七十五條第一項之放火罪。
  (二)被告先後三次放火行為，時間緊接，手法相同，觸犯基本構成要件相同之罪，顯
    係基於概括犯意反覆為之，為連續犯，應依刑法第五十六條之規定，論以情節較
    重之放火燒燬他人所有之電信交接箱罪，並依法加重其法定本刑。
四、科刑及其審酌事項：
    爰審酌被告已有竊盜犯罪紀錄，竟仍無端三次放火燒燬他人之電信交接箱、汽車
    特定部分與零組件及蒸籠等物，惡性不輕，被害人損失不貲，對民眾生命、財產
    及社會安全秩序之危害甚鉅，犯罪情節嚴重，及雖犯罪後態度坦承部分尚佳，惟
    未向被害人賠償等一切情狀，量處如主文第一項所示之刑，以示懲儆。
五、沒收：
    扣案之打火機一個，為被告所有供其犯罪所用之物，業據其供明在卷，應依刑法
    第三十八條第一項第二款之規定宣告沒收。
據上論斷，應依刑事訴訟法第二百九十九條第一項前段，刑法第五十六條、第一百七
十五條第一項、第三十八條第一項第二款，判決如主文。
本案經檢察官羅秀蓮到庭執行職務。
中      華      民      國    九十一    年      九      月     十八     日
                                臺灣桃園地方法院刑事第五庭
                                  法      官    江  德  民
右正本證明與原本無異。
如不服本判決，應於判決送達後十日內，向本院提出上訴狀。
                                  法院書記官    常  毓  生
中      華      民      國    九十一    年      九      月     十八     日
附論罪科刑依據之法條：
中華民國刑法第一百七十五條
放火燒燬前二條以外之他人所有物，致生公共危險者，處一年以上七年以下有期徒刑
。
放火燒燬前二條以外之自己所有物，致生公共危險者，處三年以下有期徒刑。
失火燒燬前二條以外之物，致生公共危險者，處拘役或三百元以下罰金。
